【裁判字號】    95,訴,2351
【裁判日期】    950130
【裁判案由】    違反著作權法
【裁判全文】
臺灣桃園地方法院刑事判決              95年度訴字第2351號
公  訴  人   臺灣桃園地方法院檢察署檢察官
被      告   甲○○
指定辯護人   本院公設辯護人 楊晴翔
上列被告因違反著作權法案件，經檢察官提起公訴（九十五年度
偵字第一五二九三號），被告於準備程序進行中，就被訴事實為
有罪之陳述，經告知其簡式審判程序之旨，並聽取當事人意見後
，本院合議庭裁定由受命法官獨任進行簡式審判程序，檢察官復
聲請改依協商程序而為判決，茲判決如下：
    主      文
甲○○連續意圖銷售而擅自以重製於光碟之方法侵害他人著作財
產權，處有期徒刑拾月，緩刑參年。扣案如附表一所示之物均沒
收。
    事實及理由
一、甲○○明知「海賊王」、「獵人ＴＶ版」、「獵人ＯＶＡ版
    」等ＶＣＤ影音光碟，係木棉花國際股份有限公司享有著作
    權之視聽著作，而「驚爆危機」、「柯南－迷宮的十字路口
    」等ＶＣＤ影音光碟則係普威爾國際股份有限公司享有著作
    權之視聽著作，另「頭文字Ｄ」ＶＣＤ影音光碟，則係群英
    社國際實業有限公司所享有著作權之視聽著作，未經前述各
    公司之同意或授權，不得擅自重製及散布。然其竟意欲借由
    重製上開光碟片以販售之方式，而獲取不法利益，而基於意
    圖銷售而擅自以重製於光碟後復加以散布以營利之概括犯意
    ，自民國九十五年二月五日起至同年二月二十三日止，在其
    位於桃園縣平鎮市○○街一二一巷四弄二號住處，連續多次
    以個人電腦主機設備撥接上網，連結至「雅虎國際資訊股份
    有限公司」（下稱奇摩公司，網址為http://yahoo.com.tw
    ）之「YAHOO ！奇摩」網站中，以其個人所申辦號碼為「
    arc_factory 」之帳號，在「YAHOO ！奇摩拍賣」網頁內，
    張貼欲以新臺幣（下同）五百元至六百元不等之價格販售前
    揭電影或音樂光碟片之訊息，並以其個人所申辦號碼為「
    jensen_lin＠hotmail.com 」電子郵件信箱與買家聯絡後，
    留下其所有之中華郵政股份有限公司戶名甲○○，局號00
    00000號、帳號0000000號之帳戶，供不特定人
    交易聯絡之用。待客戶與之聯絡表明欲購買之光碟片及數量
    各為何，並完成匯款後，陳志明即在其前揭住處，先以其所
    有之電腦主機設備撥接上網下載後，再以該電腦主機（含燒
    錄機），違法重製於其所有之空白光碟片後，並郵寄方式販
    賣予客戶，以此方式散布明知為侵害著作權之光碟片而營利
    。嗣因內政部警政署保安警察第二總隊第一大隊第三中隊高
    雄分隊警員，於九十五年二月二十三日，在上開網站以前開
    方式購得如附表一編號二、三所示之ＶＣＤ光碟片共計四十
    二片，並循線於九十五年四月二十一日下午四時五十分許，
    持本院所核發之九十五年度聲搜字第四○五號搜索票在上址
    住處搜索查獲，並當場扣得如附表一編號一、四至七所示之
    品物，因而查悉上情。
二、證據：
  (一)被告於本院審理時之自白、木棉花國際股份有限公司告訴代
    理人李志豪、普威爾國際股份有限公司告訴代理人陳旭明、
    群英社國際股份有限公司告訴代理人吳彥明於警詢時之指訴
    。
  (二)臺灣桃園地方法院九十五年度聲搜字第四○五號搜索票、保
    二總隊第一大隊第三中隊高雄分隊搜索、扣押筆錄、扣押物
    品清單各一份、執行搜索照片十二張。
  (三)木棉花國際股份有限公司、普威爾國際股份有限公司、群英
    社國際股份有限公司所出具之鑑識證明書、授權書各一份。
  (四)帳號為「arc_factory」之個人基本資料、「YAHOO！奇摩拍
    賣」網頁、「YAHOO！奇摩」電子信箱網頁、匯款單據各一
    紙以及被告甲○○郵政存簿儲金簿明細資料一份。
  (五)臺灣高等法院被告前案紀錄表一份、和解書三份。
三、本件檢察官與被告於審判外達成協商之合意且被告已認罪，
    其合意內容為：被告所犯連續意圖銷售而擅自以重製於光碟
    之方法侵害他人著作財產權，願受有期徒刑十月，緩刑三年
    。經查，上開協商合意並無刑事訴訟法第四百五十五條之四
    第一項所列情形之一，檢察官聲請改依協商程序而為判決，
    本院爰不經言詞辯論，於協商合意範圍內為協商判決。
四、適用之法條：
    著作權法第九十一條第三項、第二項、第九十八條，修正後
    刑法第二條第一項前段、第七十四條第一項第一款，修正前
    刑法第十一條、第五十六條，判決如主文。
五、附記事項：
  (一)扣案如附表一編號一至六所示影音光碟片，均係被告未取得
    原著作權人同意或授權，而擅自重製之光碟片，業經告訴代
    理人指訴明確，被告對此亦坦承不諱，而附表一編號七所示
    之桌上型電腦主機（含內建燒錄機一臺），亦係被告所有供
    遂行其犯罪所用之物，亦據被告供承在卷，均應依著作權法
    第九十八條規定，宣告沒收。
  (二)至扣案如附表二所示之影音光碟片合計十五片，檢察官並未
    提出證據證明係非法重製之侵害他人著作財產權之盜版品，
    檢察官檢舉證明，此外，復查無其他積極證據足以證明此部
    分犯行，原應為無罪之諭知，然起訴書認此部分與上開犯行
    ，有實質上一罪關係，爰不另為無罪之諭知，併此敘明。
六、協商判決除有刑事訴訟法第四百五十五條之四第一項第一款
    於本訊問程序終結前，被告撤銷協商合意或檢察官撤回協商
    聲請者；第二款被告協商之意思非出於自由意志者；第四款
    被告所犯之罪非第四百五十五條之二第一項所定得以聲請協
    商判決者；第六款被告有其他較重之裁判上一罪之犯罪事實
    者；第七款法院認應諭知免刑或免訴、不受理者情形之一，
    及違反同條第二項「法院應於協商合意範圍內為判決；法院
    為協商判決所科之刑，以宣告緩刑或二年以下有期徒刑、拘
    役或罰金為限」之規定者外，不得上訴。
七、如有前項得上訴之情形，又不服本判決，得自收受判決送達
    之日起十日內，向本院提出上訴書狀，上訴於第二審法院。
本案經檢察官董良造到庭執行職務。
中    華    民    國    95    年     1    月    30    日
                        臺灣桃園地方法院刑事第十庭
                                法  官  柯姿佐
上正本證明與原本無異。
                                書記官  蔡紫凌
中    華    民    國    96    年    2     月    5     日
著作權法第91條第2、3項
意圖銷售或出租而擅自以重製之方法侵害他人之著作財產權者，
處6 月以上五年以下有期徒刑，得併科新臺幣20萬元以上2 百萬
元以下罰金。
以重製於光碟之方法犯前項之罪者，處 6 月以上 5 年以下有期
徒刑，得併
著作權法第98條
犯第 91 條至第 93 條、第 95 條至第 96 條之 1 之罪，供犯罪
所用或因犯罪所得之物，得沒收之。但犯第 91 條第 3 項及第
91條之1 第3 項之罪者，其得沒收之物，不以屬於犯人者為限。
附表一：
┌──┬───────────┬────┐
│編號│      名      稱      │ 數  量 │
├──┼───────────┼────┤
│一  │「海賊王」ＶＣＤ      │一片    │
├──┼───────────┼────┤
│二  │「獵人ＴＶ」版ＶＣＤ  │三十一片│
├──┼───────────┼────┤
│三  │「獵人ＯＶＡ」版ＶＣＤ│十一片  │
│    │                      │        │
├──┼───────────┼────┤
│四  │「驚爆危機」ＶＣＤ    │二片    │
├──┼───────────┼────┤
│五  │「柯南－迷宮的十字路口│一片    │
│    │」ＶＣＤ              │        │
├──┼───────────┼────┤
│六  │「頭文字Ｄ」ＶＣＤ    │四片    │
├──┼───────────┼────┤
│七  │桌上型電腦主機（含內建│一臺    │
│    │燒錄機一臺）          │        │
└──┴───────────┴────┘
附表二：
┌──┬───────────┬────┐
│編號│     名      稱       │ 數  量 │
├──┼───────────┼────┤
│一  │妄想科學美少女ＶＣＤ  │二片    │
├──┼───────────┼────┤
│二  │百變之星ＶＣＤ        │六片    │
├──┼───────────┼────┤
│三  │封神演義              │二片    │
├──┼───────────┼────┤
│四  │魔神英雄傳II          │三片    │
├──┼───────────┼────┤
│五  │拜託了老師            │二片    │
├──┴───────────┴────┤
│合計：十五片                          │
└───────────────────┘


司法院資訊處製作；財團法人民間司法改革基金會備份。
